Minutes et répertoires du notaire Léon AUMONT-THIÉVILLE, 16 octobre 1869 - 18 juillet 1894 (étude X)
Archives nationales
Minutes et répertoires du notaire Léon AUMONT-THIÉVILLE (étude X)
16 octobre 1869 - 18 juillet 1894
MC/ET/X/1353 - MC/ET/X/1580/A, MC/RE/X/35 - MC/RE/X/38
Etude X; Aumont-Thiéville, Léon
Archives nationales de France
Minutes et répertoires: la loi 2008-696 du 15 juillet 2008 relative aux archives a fixé à 75 ans à compter de la date de l'acte, ou à 25 ans à compter de la date du décès de l'intéressé si ce délai est plus bref, le délai de communication des minutes et répertoires des notaires; ce délai est porté à 100 ans à compter de la date de l'acte si le document se rapporte à un mineur (code du Patrimoine, articles L213-2, 4e d et 5e).
Autres documents de l'étude (dossiers de clients, comptabilité...): s'agissant d'archives privées, ces documents sont communicables selon les modalités fixées par le déposant ou le donateur.
Certains documents ne sont pas accessibles en raison de leur mauvais état de conservation.
Versement
Accès aux instruments de recherche de tous les notaires de l’étude X
Archives de l'étude X
- Minutes de Léon AUMONT-THIÉVILLE, mai 1862 - 18 juillet 1894; MC/ET/X/1353 - MC/ET/X/1580/A
  - Minutes. 1869, 16 octobre - 1869, novembre, 16 octobre 1869 - novembre 1869; MC/ET/X/1353
    Informations concernant le classement:
    Le niveau inférieur de description, quand il existe, correspond aux minutes d'actes. Toutes les minutes ne sont pas forcément décrites une à une. Les descriptions de ces minutes sont plus ou moins détaillées.
  - Minutes. 1869, décembre, décembre 1869; MC/ET/X/1354
  - Minutes. 1870, janvier, janvier 1870; MC/ET/X/1355
  - Minutes. 1870, février - 1870, mars, février 1870 - mars 1870; MC/ET/X/1356
  - Minutes. 1870, avril - 1870, mai, avril 1870 - mai 1870; MC/ET/X/1357
  - Minutes. 1870, juin, juin 1870; MC/ET/X/1358
    - Contrat de mariage entre Claude Monet, artiste peintre, et Camille Doncieux., 21 juin 1870; MC/ET/X/1358
      Origine de l'information:
      Actes signalés par le personnel du Minutier central des notaires de Paris
      Date de création de la notice: 2016 (M.-F. Limon-Bonnet)
      Consulter la copie du contrat Mariage Monet-Doncieux
      peintre; Monet, Claude; Doncieux, Camille; contrat de mariage
  - Minutes. 1870, juillet - 1870, août, juillet 1870 - août 1870; MC/ET/X/1359
  - Minutes. 1870, septembre - 1870, décembre, septembre 1870 - décembre 1870; MC/ET/X/1360
  - Minutes. 1871, janvier - 1871, mars, janvier 1871 - mars 1871; MC/ET/X/1361
  - Minutes. 1871, avril - 1871, juillet, avril 1871 - juillet 1871; MC/ET/X/1362
  - Minutes. 1871, août - 1871, septembre, août 1871 - septembre 1871; MC/ET/X/1363
  - Minutes. 1871, octobre, octobre 1871; MC/ET/X/1364
  - Minutes. 1871, novembre - 1871, décembre, novembre 1871 - décembre 1871; MC/ET/X/1365
    - Contrat de mariage sous le régime de la communauté de biens avec donation au dernier vivant entre Henri Amédée Méliès, négociant, demeurant 49, boulevard Saint-Martin, et Marie Thérèse Horment, sans profession, demeurant 165, rue Blomet. Mariage à la mairie du 15e arrondissement de Paris., 20 décembre 1871; MC/ET/X/1365
      Informations complémentaires:
      À la suite:
      1872, 8 février Dépôt des pièces de publication.
      De l'image fixe à l'image animée (1820-1910), documents du Minutier central des notaires de Paris relatifs à l'histoire des photographes et de la photographie, par Marc Durand, Paris, Archives nationales, 2013 (sous presse), notice n° 3490 (version dématérialisée de l'instrument de recherche, les notices biographiques et compléments de descriptions d'actes ne se trouvent que sur la version papier de l'ouvrage, voir contexte dans le Plan d’orientation général - Notaires de Paris, guides thématiques du Minutier).
      Date de révision: 2011
      Date de création de la notice: 2010
      Saint-Martin (boulevard); Blomet (rue); Méliès, Henri Amédée; Horment, Marie Thérèse
  - Minutes. 1872, janvier, janvier 1872; MC/ET/X/1366
  - Minutes. 1872, février - 1872, mars, février 1872 - mars 1872; MC/ET/X/1367
    - Echange entre William Oscar Vilford Bouwens ou Van Der Boyen, architecte, rue de Boulogne, n°1, et Alexandre Legrand, ingénieur civil, rue Nitot, n° 23 de terrains à Chaillot., 11 mars 1872; MC/ET/X/1367
      plan
      Mention dans le répertoire du notaire coté:
      MC/RE/X/35
      Actes signalés par Thierry Boudignon, 2003-2012 (base de données migrée: voir contexte dans le Plan d’orientation général - Notaires de Paris, guides thématiques du Minutier).
      échange; Boulogne (rue de); Chaillot (quartier); Nitot (rue); Bouvens, William Oscar Vilford; Van Der Boyen; Legrand, Alexandre; architecte; ingénieur
  - Minutes. 1872, avril - 1872, mai, avril 1872 - mai 1872; MC/ET/X/1368
  - Minutes. 1872, juin - 1872, juillet, juin 1872 - juillet 1872; MC/ET/X/1369
  - Minutes. 1872, août - 1872, septembre, août 1872 - septembre 1872; MC/ET/X/1370
  - Minutes. 1872, octobre - 1872, novembre, octobre 1872 - novembre 1872; MC/ET/X/1371
  - Minutes. 1872, décembre, décembre 1872; MC/ET/X/1372
  - Minutes. 1873, janvier, janvier 1873; MC/ET/X/1373
  - Minutes. 1873, février - 1873, mars, février 1873 - mars 1873; MC/ET/X/1374
  - Minutes. 1873, avril - 1873, juin, avril 1873 - juin 1873; MC/ET/X/1375
  - Minutes. 1873, juillet - 1873, août, juillet 1873 - août 1873; MC/ET/X/1376
  - Minutes. 1873, septembre - 1873, octobre, septembre 1873 - octobre 1873; MC/ET/X/1377
  - Minutes. 1873, novembre - 1873, décembre, novembre 1873 - décembre 1873; MC/ET/X/1378
  - Minutes. 1874, janvier - 1874, février, janvier 1874 - février 1874; MC/ET/X/1379
    - Inventaire après décès d'Adélaïde Talboutier dressé les 29 janvier et 3 février 1874, dans une maison située 41, rue Beauregard, où la défunte est morte, le 6 mars 1871, à la requête de son mari, Baptiste François Leloup, éditeur d'estampes, demeurant, même adresse, tuteur de leurs deux filles, Marie Emma et Adèle Émilie Leloup (10 f.)., 29 janvier 1874; MC/ET/X/1379
      De l'image fixe à l'image animée (1820-1910), documents du Minutier central des notaires de Paris relatifs à l'histoire des photographes et de la photographie, par Marc Durand, Paris, Archives nationales, 2015, notice n° 2927 (version dématérialisée de l'instrument de recherche, les notices biographiques et compléments de descriptions d'actes ne se trouvent que sur la version papier de l'ouvrage, voir contexte dans le Plan d’orientation général - Notaires de Paris, guides thématiques du Minutier).
      Beauregard (rue); Leloup, Baptiste François; Leloup, Marie Emma; Leloup, Baptiste François; Talboutier, Adèle Émilie
  - Minutes. 1874, mars - 1874, avril, mars 1874 - avril 1874; MC/ET/X/1380
  - Minutes. 1874, mai - 1874, juin, mai 1874 - juin 1874; MC/ET/X/1381
  - Minutes. 1874, juillet - 1874, août, juillet 1874 - août 1874; MC/ET/X/1382
  - Minutes. 1874, septembre - 1874, octobre, septembre 1874 - octobre 1874; MC/ET/X/1383
  - Minutes. 1874, novembre - 1874, décembre, novembre 1874 - décembre 1874; MC/ET/X/1384
  - Minutes. 1875, janvier, janvier 1875; MC/ET/X/1385
  - Minutes. 1875, février - 1875, mars, février 1875 - mars 1875; MC/ET/X/1386
  - Minutes. 1875, avril, avril 1875; MC/ET/X/1387
  - Minutes. 1875, mai, mai 1875; MC/ET/X/1388/A
    Ancienne(s) cote(s):
    ET/X/1388
  - Minutes. 1875, juin, juin 1875; MC/ET/X/1388/B
  - Minutes. 1875, juillet - 1875, août, juillet 1875 - août 1875; MC/ET/X/1389
  - Minutes. 1875, septembre - 1875, octobre, septembre 1875 - octobre 1875; MC/ET/X/1390
  - Minutes. 1875, novembre, novembre 1875; MC/ET/X/1391
  - Minutes. 1875, décembre, décembre 1875; MC/ET/X/1392
  - Minutes. 1876, janvier - 1876, février, janvier 1876 - février 1876; MC/ET/X/1393
  - Minutes. 1876, mars, mars 1876; MC/ET/X/1394
  - Minutes. 1876, avril, avril 1876; MC/ET/X/1395
  - Minutes. 1876, mai - 1876, juin, mai 1876 - juin 1876; MC/ET/X/1396
  - Minutes. 1876, juillet - 1876, août, juillet 1876 - août 1876; MC/ET/X/1397
  - Minutes. 1876, septembre, septembre 1876; MC/ET/X/1398
  - Minutes. 1876, octobre, octobre 1876; MC/ET/X/1399
  - Minutes. 1876, novembre - 1876, décembre, novembre 1876 - décembre 1876; MC/ET/X/1400
  - Minutes. 1877, janvier, janvier 1877; MC/ET/X/1401/A
    ET/X/1401
  - Minutes. 1877, février, février 1877; MC/ET/X/1401/B
  - Minutes. 1877, mars, mars 1877; MC/ET/X/1402
  - Minutes. 1877, avril, avril 1877; MC/ET/X/1403
  - Minutes. 1877, mai - 1877, juin, mai 1877 - juin 1877; MC/ET/X/1404
  - Minutes. 1877, juillet, juillet 1877; MC/ET/X/1405
  - Minutes. 1877, août, août 1877; MC/ET/X/1406
  - Minutes. 1877, septembre - 1877, octobre, septembre 1877 - octobre 1877; MC/ET/X/1407
  - Minutes. 1877, novembre - 1877, décembre, novembre 1877 - décembre 1877; MC/ET/X/1408
  - Minutes. 1878, janvier - 1878, février, janvier 1878 - février 1878; MC/ET/X/1409
    - Contrat de mariage sous le régime de la communauté de biens entre Baptiste François Leloup, éditeurs d'estampes, veuf en premières noces d'Adélaïde Talboutier, demeurant, 41, rue Beauregard, et Léonarde Aimée Bertrand, couturière, demeurant même adresse. Mariage à la mairie du 2e arrondissement de Paris., 21 février 1878; MC/ET/X/1409
      1878, 6 avril Dépôt des pièces de publication.
      De l'image fixe à l'image animée (1820-1910), documents du Minutier central des notaires de Paris relatifs à l'histoire des photographes et de la photographie, par Marc Durand, Paris, Archives nationales, 2015, notice n° 2928 (version dématérialisée de l'instrument de recherche, les notices biographiques et compléments de descriptions d'actes ne se trouvent que sur la version papier de l'ouvrage, voir contexte dans le Plan d’orientation général - Notaires de Paris, guides thématiques du Minutier).
      Beauregard (rue); Leloup, Baptiste François; Talboutier, Adélaïde; Bertrand, Léonarde Aimée
  - Minutes. 1878, mars, mars 1878; MC/ET/X/1410
  - Minutes. 1878, avril - 1878, mai, avril 1878 - mai 1878; MC/ET/X/1411
  - Minutes. 1878, juin, juin 1878; MC/ET/X/1412
  - Minutes. 1878, juillet, juillet 1878; MC/ET/X/1413/A
    ET/X/1413
  - Minutes. 1878, août, août 1878; MC/ET/X/1413/B
  - Minutes. 1878, septembre - 1878, octobre, septembre 1878 - octobre 1878; MC/ET/X/1414
  - Minutes. 1878, novembre, novembre 1878; MC/ET/X/1415
  - Minutes. 1878, décembre, décembre 1878; MC/ET/X/1416
  - Minutes. 1879, janvier, janvier 1879; MC/ET/X/1417
  - Minutes. 1879, février, février 1879; MC/ET/X/1418
  - Minutes. 1879, mars, mars 1879; MC/ET/X/1419
  - Minutes. 1879, avril, avril 1879; MC/ET/X/1420
  - Minutes. 1879, mai, mai 1879; MC/ET/X/1421
  - Minutes. 1879, juin, juin 1879; MC/ET/X/1422
  - Minutes. 1879, juillet, juillet 1879; MC/ET/X/1423
    - Vente par le comte Stanislas Julien Ostrorog, propriétaire, demeurant 9, rue de Londres, représenté par Ernest Nottin, principal clerc de notaire, demeurant 18, rue Notre-Dame-de-Lorette, à Charles Peeters, propriétaire, demeurant 39, rue de la Chaussée-d'Antin, d'un petit hôtel particulier situé 9 bis, rue de Londres, pour la somme principale de 150 000 francs. À signaler: en annexe, deux plans de la propriété dont une élévation., 12 juillet 1879; MC/ET/X/1423
      De l'image fixe à l'image animée (1820-1910), documents du Minutier central des notaires de Paris relatifs à l'histoire des photographes et de la photographie, par Marc Durand, Paris, Archives nationales, 2015, notice n° 3839 (version dématérialisée de l'instrument de recherche, les notices biographiques et compléments de descriptions d'actes ne se trouvent que sur la version papier de l'ouvrage, voir contexte dans le Plan d’orientation général - Notaires de Paris, guides thématiques du Minutier).
      Notre-Dame-de-Lorette (rue); Londres (rue de); Chaussée-d'Antin (rue de la); Peeters, Charles Louis Joseph; Ostrorog, Stanislas Julien; Nottin, Ernest
  - Minutes. 1879, août - 1879, septembre, août 1879 - septembre 1879; MC/ET/X/1424
  - Minutes. 1879, octobre, octobre 1879; MC/ET/X/1425
  - Minutes. 1879, novembre - 1879, décembre, novembre 1879 - décembre 1879; MC/ET/X/1426
    - Quittance par le comte Stanislas Julien Ostrorog, propriétaire, demeurant 9, rue de Londres et actuellement Villa Walery à Nice (Alpes-Maritimes), représenté par Ernest Nottin, principal clerc de notaire, demeurant 18, rue Notre-Dame-de-Lorette, à Charles Louis Joseph Peeters, propriétaire, demeurant 39, rue de la Chaussée-d'Antin, pour une somme de 50 000 francs sur la vente, le 12 juillet 1879, d'un petit hôtel particulier situé 9 bis, rue de Londres., 21 novembre 1879; MC/ET/X/1426
      1880, 16 avril Autre quittance par le même pour le même. 1880, 6 juillet Quittance pour solde par le comte Stanislas Julien Ostrorog, propriétaire, demeurant 18, rue d'Aumale, à Charles Louis Joseph Peeters.
      De l'image fixe à l'image animée (1820-1910), documents du Minutier central des notaires de Paris relatifs à l'histoire des photographes et de la photographie, par Marc Durand, Paris, Archives nationales, 2015, notice n° 3843 (version dématérialisée de l'instrument de recherche, les notices biographiques et compléments de descriptions d'actes ne se trouvent que sur la version papier de l'ouvrage, voir contexte dans le Plan d’orientation général - Notaires de Paris, guides thématiques du Minutier).
      Notre-Dame-de-Lorette (rue); Londres (rue de); Aumale (rue d'); Chaussée-d'Antin (rue de la); Nice (Alpes-Maritimes); Ostrorog, Stanislas Julien; Nottin, Ernest; Peeters, Charles Louis Joseph
  - Minutes. 1880, janvier, janvier 1880; MC/ET/X/1427
  - Minutes. 1880, février, février 1880; MC/ET/X/1428
    - Notoriété après décès de M. Favre., 5 février 1880; MC/ET/X/1428
      Date de révision: 2010
      Date de création de la notice: 2004
      notoriété; Favre (M.)
  - Minutes. 1880, mars, mars 1880; MC/ET/X/1429
    - Bail pour neuf, quatorze ou dix-neuf ans par Charles Louis Joseph Peeters, propriétaire, demeurant 39, rue de la Chaussée-d'Antin, à Henri Louis Aimé Dupont, photographe, demeurant 9 bis, rue de Londres, et Henry Rouen, photographe, demeurant 38, rue de Maubeuge, propriétaires de la maison de photographie dite Photographie Walery, de la totalité d'un immeuble situé 9 bis, rue de Londres, pour leur commerce de photographie. Loyer annuel 12 000 francs les quatorze premières années et 15 000 francs les cinq dernières, payable par trimestre., 11 mars 1880; MC/ET/X/1429
      De l'image fixe à l'image animée (1820-1910), documents du Minutier central des notaires de Paris relatifs à l'histoire des photographes et de la photographie, par Marc Durand, Paris, Archives nationales, 2015, notice n° 1725 (version dématérialisée de l'instrument de recherche, les notices biographiques et compléments de descriptions d'actes ne se trouvent que sur la version papier de l'ouvrage, voir contexte dans le Plan d’orientation général - Notaires de Paris, guides thématiques du Minutier).
      Chaussée-d'Antin (rue de la); Londres (rue de); Maubeuge (rue de); Peeters, Charles Louis Joseph; Dupont, Henri Louis Aimé; Rouen, Henry
  - Minutes. 1880, avril, avril 1880; MC/ET/X/1430
  - Minutes. 1880, mai, mai 1880; MC/ET/X/1431
  - Minutes. 1880, juin, juin 1880; MC/ET/X/1432
  - Minutes. 1880, juillet, juillet 1880; MC/ET/X/1433
  - Minutes. 1880, août - 1880, septembre, août 1880 - septembre 1880; MC/ET/X/1434
    - Inventaire après décès de Joseph Alphonse Bousseton, dressé entre le 16 septembre et le 12 novembre 1880, dans son appartement situé 50, rue Saint-Lazare, lui-même décédé 2, rue Cabanis à l'asile Sainte-Anne, le 4 septembre 1880, à la requête de François Louis Bassot, curateur aux successions vacantes, demeurant 25, rue Baudin. (8 f.). À signaler: Ernest Charles Appert, photographe, a dressé le détail des clichés réalisés par le défunt. Suit également un historique des sociétés formées entre Ernest Appert et le défunt., 16 septembre 1880; MC/ET/X/1434
      De l'image fixe à l'image animée (1820-1910), documents du Minutier central des notaires de Paris relatifs à l'histoire des photographes et de la photographie, par Marc Durand, Paris, Archives nationales, 2015, notice n° 656 (version dématérialisée de l'instrument de recherche, les notices biographiques et compléments de descriptions d'actes ne se trouvent que sur la version papier de l'ouvrage, voir contexte dans le Plan d’orientation général - Notaires de Paris, guides thématiques du Minutier).
      Saint-Lazare (rue); Cabanis (rue); Baudin (rue); Bousseton, Joseph Alphonse; Bassot, François Louis; Appert, Ernest Charles
  - Minutes. 1880, octobre, octobre 1880; MC/ET/X/1435
    - Contrat de mariage entre Gaston Maspero, professeur au Collège de France et à l'École des hautes études, chevalier de la Légion d'honneur, veuf avec deux enfants, demeurant boulevard Saint-Germain, n°43, d'une part, et Louise Justine Elisabeth Madeleine Thérèse Catherine d'Estournelles Constant de Rebecque, sans profession, demeurant rue de Verneuil, n°51 chez sa mère d'autre part., 2 octobre 1880; MC/ET/X/1435
      Date de création de la notice: 2020 (F. Chancerel)
      contrat de mariage; Verneuil (rue de); Saint-Germain (boulevard); Maspero, Gaston; Estournelles Constant de Rebecque, Louise d'; enseignant; historien
    - Création d'une société en commandite simple entre Auguste Dumont, propriétaire, demeurant 5, rue Drouot, directeur gérant de la feuille quotidienne dite Gil Blas, et Eugène Édouard Bourgain, propriétaire, demeurant 57, avenue de la Grande Armée, ayant pour objet l'exploitation la publication du journal quotidien grand format littéraire et politique Gil Blas. établie pour une durée de 25 ans sous la raison sociale A. Dumont & Compagnie; Société du Gil Blas, siège social situé 10, boulevard des Capucines.., 26 octobre - 28 octobre 1880; MC/ET/X/1435
      À la suite: 1880, 16 décembre Dépôt des pièces de publication.
      De l'image fixe à l'image animée (1820-1910), documents du Minutier central des notaires de Paris relatifs à l'histoire des photographes et de la photographie, par Marc Durand, Paris, Archives nationales, 2015), notice n° 5043 (version dématérialisée de l'instrument de recherche, les notices biographiques et compléments de descriptions d'actes ne se trouvent que sur la version papier de l'ouvrage, voir contexte dans le Plan d’orientation général - Notaires de Paris, guides thématiques du Minutier).
      Grande-Armée (avenue de la); Capucines (boulevard des); Dumont, Auguste; Bourgain, Eugène Édouard
  - Minutes. 1880, novembre, novembre 1880; MC/ET/X/1436
  - Minutes. 1880, décembre, décembre 1880; MC/ET/X/1437
  - Minutes. 1881, janvier, janvier 1881; MC/ET/X/1438
  - Minutes. 1881, février, février 1881; MC/ET/X/1439/A
    ET/X/1439
  - Minutes. 1881, mars, mars 1881; MC/ET/X/1439/B
  - Minutes. 1881, avril, avril 1881; MC/ET/X/1440
  - Minutes. 1881, mai, mai 1881; MC/ET/X/1441
    - Inventaire après décès d'Antony Samuel Abel Adam-Salomon dressé entre le 23 mai et le 14 novembre 1881, dans sa maison située 55, rue de la Faisanderie, ci-devant Passy, à la requête de sa fille, Georgine Isabelle Adam-Salomon, épouse d'Armand Adam, et de son fils mineur, René Georges Abel Adam-Salomon, sous la tutelle de son beau-frère. (34 f.). À signaler: l'acte contient la prisée du matériel du fonds de la Photographie artistique dirigée par le défunt. Ernest Charles Appert, désigné en tant qu'expert, a estimé, avec l'aide du commissaire-priseur le fonds à 1 000 francs, la clientèle et la valeur des 8 038 clichés photographiques à 24 000 francs., 23 mai 1881; MC/ET/X/1441
      De l'image fixe à l'image animée (1820-1910), documents du Minutier central des notaires de Paris relatifs à l'histoire des photographes et de la photographie, par Marc Durand, Paris, Archives nationales, 2015, notice n° 9 (version dématérialisée de l'instrument de recherche, les notices biographiques et compléments de descriptions d'actes ne se trouvent que sur la version papier de l'ouvrage, voir contexte dans le Plan d’orientation général - Notaires de Paris, guides thématiques du Minutier).
      Faisanderie (rue de la); Adam-Salomon, Antony Samuel Abel; Adam, Armand; Adam-Salomon, Georgine Isabelle; Adam-Salomon, René Georges Abel; Appert, Ernest Charles
  - Minutes. 1881, juin, juin 1881; MC/ET/X/1442
  - Minutes. 1881, 1er juillet - 1881, 19 juillet, 1er juillet 1881 - 19 juillet 1881; MC/ET/X/1443/A
    ET/X/1443
  - Minutes. 1881, 20 juillet - 1881, 30 juillet, 20 juillet 1881 - 30 juillet 1881; MC/ET/X/1443/B
  - Minutes. 1881, août, août 1881; MC/ET/X/1444/A
    ET/X/1444
    - Testament de Claude François Geivroz., 18 août 1881; MC/ET/X/1444/A
      testament; Geivroz, Claude François
  - Minutes. 1881, septembre, septembre 1881; MC/ET/X/1444/B
  - Minutes. 1881, octobre - 1881, novembre, octobre 1881 - novembre 1881; MC/ET/X/1445
  - Minutes. 1881, décembre, décembre 1881; MC/ET/X/1446
    - Changement des statuts de la société en commandite simple A. Dumont & Compagnie; Société du Gil Blas en société anonyme par actions, au capital de 3 000 000 de francs, ayant pour objet la publication du journal quotidien grand format littéraire et politique Gil Blas, dans la ligne politique suivie jusqu'à ce jour par le journal, dont la durée est fixée à 17 ans, sous la raison sociale Société anonyme du Gil Blas, siège social situé 10, boulevard des Capucines., 8 décembre 1888; MC/ET/X/1446
      1882, 10 janvier Dépôt des pièces de publication.
      De l'image fixe à l'image animée (1820-1910), documents du Minutier central des notaires de Paris relatifs à l'histoire des photographes et de la photographie, par Marc Durand, Paris, Archives nationales, 2015, notice n° 5045 (version dématérialisée de l'instrument de recherche, les notices biographiques et compléments de descriptions d'actes ne se trouvent que sur la version papier de l'ouvrage, voir contexte dans le Plan d’orientation général - Notaires de Paris, guides thématiques du Minutier).
      Capucines (boulevard des)
  - Minutes. 1882, janvier, janvier 1882; MC/ET/X/1447
  - Minutes. 1882, février, février 1882; MC/ET/X/1448
  - Minutes. 1882, mars, mars 1882; MC/ET/X/1449
    - État liquidatif des communauté et succession d'Antony Samuel Abel Adam-Salomon entre ses héritiers, Georgine Isabelle Adam-Salomon, épouse d'Armand Adam, et René Georges Abel Adam-Salomon. Procès-verbal de lecture et d'approbation., 9 mars 1882; MC/ET/X/1449
      1882, 15 mars Procès-verbal d'approbation. 1882, 16 juin Dépôt des pièces d'homologation. 1883, 28 février et 14 mars Compte rendu complémentaire.
      De l'image fixe à l'image animée (1820-1910), documents du Minutier central des notaires de Paris relatifs à l'histoire des photographes et de la photographie, par Marc Durand, Paris, Archives nationales, 2015, notice n° 10 (version dématérialisée de l'instrument de recherche, les notices biographiques et compléments de descriptions d'actes ne se trouvent que sur la version papier de l'ouvrage, voir contexte dans le Plan d’orientation général - Notaires de Paris, guides thématiques du Minutier).
      Adam-Salomon, Antony Samuel Abel; Adam-Salomon, Georgine Isabelle; Adam-Salomon, René Georges Abel; Adam, Armand
  - Minutes. 1882, avril, avril 1882; MC/ET/X/1450
  - Minutes. 1882, mai, mai 1882; MC/ET/X/1451
  - Minutes. 1882, juin, juin 1882; MC/ET/X/1452
  - Minutes. 1882, juillet, juillet 1882; MC/ET/X/1453
  - Minutes. 1882, août, août 1882; MC/ET/X/1454
  - Minutes. 1882, septembre, septembre 1882; MC/ET/X/1455
  - Minutes. 1882, octobre, octobre 1882; MC/ET/X/1456
  - Minutes. 1882, novembre, novembre 1882; MC/ET/X/1457
  - Minutes. 1882, décembre, décembre 1882; MC/ET/X/1458
  - Minutes. 1883, janvier, janvier 1883; MC/ET/X/1459
  - Minutes. 1883, février, février 1883; MC/ET/X/1460
  - Minutes. 1883, mars, mars 1883; MC/ET/X/1461
  - Minutes. 1883, avril, avril 1883; MC/ET/X/1462